【裁判字號】    89,上易,248
【裁判日期】    890322
【裁判案由】    詐欺等
【裁判全文】
臺灣高等法院高雄分院刑事判決          八十九年度上易字第二四八號
    上  訴  人
    即  被  告  甲○○
右上訴人因詐欺等案件，不服臺灣高雄地方法院八十八年度易第二七０八號中華民國
八十八年十二月二十七日第一審判決（起訴案號：臺灣高雄地方法院檢察署八十八年
度偵字第四三００號），提起上訴，本院判決如左：
      主      文
上訴駁回。
      事實及理由
一、本案經本院審理結果，認第一審判決認事用法及量刑均無不當，應予維持，並引
    用第一審判決書記載之事實、證據及理由（如附件）。
二、本院另審酌證人陳麗蓉證稱伊分別向積樂事業股份有限公司及被告所經營世欣洋
    行購入「李白酒仙酒」，向積樂公司每瓶以新台幣（下同）三百八十五元購入，
    向世欣洋行購買則自三百三十元降至二百八十元（見警卷第五頁反面、偵卷第七
    頁正面）；被告亦供承以較低價賣出（見同上偵卷），被告之業務員蔣秉宏向陳
    麗蓉兜售時既以世欣洋行亦為「李白酒仙酒」之代理商自居，苟所販售之李白酒
   仙酒係真品，何須低價求售？益見被告係明知品而冒充真品商標之「李白酒仙
    酒」販售。
三、綜上所述，本件被告之上訴為無理由，應予駁回。
據上論斷，應依刑事訴訟法第三百六十八條、第三百七十三條，判決如主文。
本案經檢察官郭振昌到庭執行職務。
中    華    民    國     八十九     年       三       月     二十二     日
                              臺灣高等法院高雄分院刑事第二庭
                                  審判長法官  曾永宗
                                        法官  曾玉英
                                        法官  邱永貴
右正本證明與原本無異。
不得上訴。
                                      書記官  鄭靜芳
中    華    民    國     八十九     年       三       月     二十四     日
附錄：本判決論罪科刑法條：
商標法第六十三條
明知為前條商品而販賣、意圖販賣而陳列、輸出或輸入者，處一年以下有期徒刑、拘
役或科或併科新臺幣五萬元以下罰金。
刑法第三百三十九條第一項
意圖為自己或第三人不法之所有，以詐術使人將本人或第三人之物交付者，處五年以
下有期徒刑、拘役或科或併科一千元以下罰金。
                                                               Ｂ
附件
臺灣高雄地方法院刑事判決                        八十八年度易字第二七八號
    公  訴  人  臺灣高雄地方法院檢察署檢察官
    被      告  甲○○  男三十八歲（民國○○年○月○○日生）
                        住高雄市前鎮區○○○路一八九巷二七號之五（二樓）
                        身分證統一編號：Ｘ一二四九二五三號
    選任辯護人  鄭國安律師
                陳炳彰律師
                吳麗珠律師
右列被告因詐欺等案件，經檢察官提起公訴（八十八年度偵字第四三００號），本院
判決如左：
    主  文
甲○○連續意圖為自己不法之所有，以詐術使人將本人之物交付，處有期徒刑拾月。
緩刑肆年。
扣案之仿冒酒捌拾柒瓶，均沒收。
    事  實
一、甲○○係位高雄市苓雅區○○○路一六四號「欣茂洋酒有限公司」（即世欣洋行
    ，以下簡稱欣茂公司）之負責人，明知如附件所示之環球及皇冠圖樣，業經金寰
    亞有限公司（以下簡稱金寰亞公司），依法向經濟部中央標準局申請註冊登記，
    經核准取得第00000000號之商標專用權，指定使用於烈酒、蒸餾酒之商
 品，尚在專用期間內（自民國八十七年七月一日起至九十七年六月三十日止），
    竟意圖欺騙他人，明知其於不詳時間向欣宏洋行（設台東市○○路五０七號）之
    負責人曾東明（業已死亡）所收受不詳數量用以清償其債權之「李白酒仙酒」，
    係使用金寰亞公司之上開商標及圖樣於他人所仿製之「李白酒仙酒」之同一商品
    ，仍基於意圖為自己不法之所有之概括犯意，自八十七年六月某日起至八十八年
    元月某日止，佯稱其係李白酒仙酒之台灣代理商云云，以每瓶新台幣（下同）二
    百八十元至三百餘元不等之價格，多次販賣予陳麗蓉所經營之南台菸酒批發公司
    等經銷商牟利，使陳麗蓉陷於錯誤而買受之，共計賣出約一百餘箱。嗣於八十八
    年一月二十七日，在陳麗蓉所經營之上開公司為警查獲，並扣得尚未賣出之仿冒
    「李白酒仙酒」計八十七瓶。
二、案經被害人金寰亞有限公司訴由保安警察第三總隊報請台灣高雄地方法院檢察署
    檢察官偵察起訴。
    理  由
一、訊據被告甲○○固坦承其係欣茂公司之負責人，並以右述價格販售上開「李白酒
    仙酒」予陳麗蓉等情不諱，惟矢口否認有何違反商標法、詐欺之犯行，辯稱：該
    批酒類係台東市欣宏洋行之負責人曾東明所有，因曾東明積欠伊債務，而曾某於
    八十七年三、四月間死亡，故伊將該批酒類搬回以為抵債，故伊不知悉該批酒類
    係仿冒品云云。惟查，上開仿冒之「李白酒仙酒」經抽樣送請台灣省菸酒公賣局
    酒類試驗所鑑驗，檢驗結果確認係假酒，此有該所化驗報告書一紙附卷可憑，且
    本院當庭比較該「李白酒仙酒」之真偽品，酒之色澤乍看即可辨明有所不同，是
    上開扣押之酒類係屬仿冒酒甚明。質之證人陳麗蓉結證稱：被告公司之業務員蔣
    秉宏向伊兜售上開仿冒之「李白酒仙酒」時，曾表示被告公司係李白酒仙酒之代
    理商等語，衡之常情，被告身為欣茂公司之負責人，若其未向其公司之業務員告
    以其公司係「李白酒仙酒」之代理商，業務員何以能於向經銷商兜售上開仿冒酒
    時保證其來源。又「李白酒仙酒」自八十五年十一月間即開始在台銷售，且銷售
    地點遍及便利超商等一般人經常消費之場所，而被告亦自承該酒上市已有五、六
    年，於便利超商均可買到等語，是以其販賣地點及販賣期間迄案發時已達二至五
    、六年年而仍未自市場消失等情以觀，該商品在酒類市場已有一定之市場占有率
    ，且具相當口碑，始能自競爭激烈之酒品市場留存，而以被告係經營酒類經銷業
    務已有十年之久之專業經銷商，本不應區分國內外之酒類品牌，均應詳知各種酒
    類之品牌、等級、商標及其來源廠商等酒類專業知識，更遑論本件「李白酒仙酒
    」已為多數人作為消費對象之知名酒類，且縱被告係專以經營洋酒之銷售為業，
    對於不熟悉之國內酒類之銷售，自應提高其審查來源、有無侵害他人商標專用權
    之注意義務。另參以被告之妻陳高美腰曾於八十六年間為警在被告公司之前身「
    世欣洋行」查獲未稅洋酒，此有本院八十六年度易字第五三五０號刑事判決書一
    份在卷可考，基此，被告對於酒類之來源更應提高其注意義務，何能諉稱不知係
    仿冒酒。末者，被告雖另辯稱其係自八十七年六月間開始販賣上開酒，是被害人
    金寰亞公司是否享有商標專用權，尚有疑義云云，惟被害人金寰亞享有上述之商
    標專用權之期間係自八十七年七月一日起至九十七年六月三十日止，已如前述，
    縱被害人金寰亞公司於八十七年六月間尚無商標專用權，惟其既於之後長達十年
    上開期間享有商標專用權，而被告既係在該商標專用權之存續期間內，販賣仿冒
    酒侵害被害人金寰亞公司之商標專用權，被害人金寰亞公司就本案當有告訴權無
    疑，是被告就此所辯，亦要無可採。綜上所述，被告所辯，顯係事後卸責之詞，
    委無可採，此外，復有上開酒類、南台公司及世欣洋行進出貨單一紙扣案暨附卷
    可憑。本件事證明確，被告犯行洵堪認定。
二、核被告明知為仿冒品而仍販賣之所為，係犯商標法第六十三條之罪、刑法第三百
    三十九條第一項之詐欺取財罪。又被告前後多次犯行，時間緊接，所犯罪名基本
    構成要件相同，顯係出於概括之犯意反覆為之，均為連續犯，應依刑法第五十六
    條之規定以一罪論。又被告以一行為觸犯二罪名，為想像競合犯，應依刑法第五
    十五條之規定，應從較重之詐欺取財罪論處。爰審酌被告貪圖不法利益，販賣上
    開仿冒酒品，除侵害他人之智慧財產權外，該假酒成分不明，恐有害不知情消費
    者之身體健康，固屬非是，惟念已與被害人達成和解，此有和解書一紙在卷可憑
    ，犯後態度良好等一切情狀，量處如主文所示之刑。又被告前未曾受有期徒刑以
    上刑之宣告，此有台灣高雄地方法院檢察署刑案資料查註記錄表附卷可稽，其因
    一時失慮，偶罹刑典，經此刑之宣告後，應知警惕而無再犯之虞，本院因認暫不
    執行其刑為當，予以宣告緩刑四年，用啟自新。至扣案仿冒之「李白酒仙酒」計
    八十七瓶，依商標法第六十四條規定，不問屬於犯人與否，均宣告沒收。
據上論斷，應依刑事訴訟法第二百九十九條第一項前段，商標法第六十三條、第六十
四條，刑法第十一條、第五十六條、第三百三十九條第一項、第五十五條、第七十四
條第一款，罰金罰鍰提高標準條例第一條前段，判決如主文。
本案經檢察官李靜文到庭執行職務。
中    華    民    國    八十八    年    十二      月      二十七        日
                                  臺灣高雄地方法院刑事第七庭
                                      法  官  何  悅  芳
右正本證明與原本無異。
如不服本判決，應於判決送達後十日內，向本院提出上訴狀。
                                      書記官  廖  文  瑞
中    華    民    國    八十八    年      十二    月      二十七      日
附錄本案論罪科刑法條全文
商標法第六十三條：
明知為前條商品販賣、意圖販賣陳列、輸出或輸入者，處一年以下有期徒刑、拘役或
科或併科新台幣五萬以下罰金。
刑法第三百三十九條第一項︰
意圖為自己或第三人不法之所有，以詐術使人將本人或第三人之物交付者，處五年以
下有期徒刑拘役或科或併科一千元以下罰金。


司法院資訊處製作；財團法人民間司法改革基金會備份。
